# 司法拍卖资产的入账问题

提问人：brilliance2013 时间：2019-12-12 08:05:13
请教陈版主，公司通过司法拍卖取得一块土地及其上的房屋建筑物（包括厂房和构筑物），按照公司生产规划，上述资产中，两幢厂房需要拆除，拆除后新建办公楼以及环保设施，另外，原建筑物中的构筑物属于违章建筑（拍卖时有作价），公司也将其一并拆除，现公司拟做如下处理：1. 由于拍卖价格为打包价格，公司将聘请评估机构对房产和土地进行评估，评估后按照公允价值分摊确认各项入账资产。2. 公司计划在初始确认时，将拆除的违章建筑与两幢厂房不进行入账处理，理由是如果入账，意味着公司在买入后即需要确认一笔资产处置损失，如果这部分资产未经使用即产生损失，不符合资产定义。
请问陈版，公司这样的处理可以吗？

回答人：chenyiwei
基本可以这样处理。对购入后拟直接拆除的房屋，不单独确认固定资产，可将其价值并入土地使用权的入账价值。
建议参考：《瑞华研究 2010 ～ 2016 汇编》之 “问题1-1-3（拆除旧房并建造新房时，旧房原账面价值的处理）”、“问题 1-1-4（通过支付补偿取得旧房并将拆除时，对所购入旧房的处理）”。